【裁判字號】    97,台非,94
【裁判日期】    970227
【裁判案由】    違反毒品危害防制條例
【裁判全文】
最高法院刑事判決                九十七年度台非字第九四號
上  訴  人  最高法院檢察署檢察總長
被      告  甲○○
上列上訴人因被告違反毒品危害防制條例案件，對於台灣彰化地
方法院中華民國九十五年十二月二十九日第一審確定簡易判決（
九十五年度斗簡字第六九四號，聲請簡易判決處刑案號：台灣彰
化地方法院檢察署九十五年度毒偵字第四０九一號），認為違法
，提起非常上訴，本院判決如下：
    主  文
原判決撤銷。
甲○○持有第二級毒品，處有期徒刑伍月，如易科罰金，以新台
幣壹仟元折算壹日。扣案安非他命壹包沒收銷燬之。
    理  由
非常上訴理由稱：「一、按判決不適用法則或適用不當者，為違
背法令，刑事訴訟法第三百七十八條定有明文。次按受徒刑之執
行完畢，或一部之執行而赦免後，五年以內故意再犯有期徒刑以
上之罪者，為累犯，加重本刑其刑至二分之一，刑法第四十七條
第一項亦定有明文。而所謂執行完畢，其在監獄執行期滿者，固
不待言。如係經假釋出獄者，須在有期徒刑所餘刑期內未經撤銷
假釋者，其未執行之刑，始得以已執行論。二、經查，本件受刑
人甲○○前因竊盜案件，經台灣彰化地方法院於九十一年十二月
二十三日以九十一年度易字第九五九號判處有期徒刑一年二月確
定；又因違反毒品危害防制條例案件，經台灣高等法院台中分院
於九十二年四月十日以九十二年度上訴字第一六七號判處有期徒
刑一年、八月，並定應執行有期徒刑一年六月確定，並接續前案
執行，甫於九十四年十一月二十五日縮短刑期假釋出監，假釋期
間付保護管束，縮刑期滿日為九十五年九月十九日，此有本署刑
案資料查註紀錄表、矯正簡表附卷可稽。惟受刑人於假釋期間，
因再涉犯竊盜、毒品案件，違反保安處分執行法相關規定情節重
大，遭撤銷假釋，並經台灣彰化地方法院檢察署檢察官自九十五
年十月七日起，執行上開殘餘刑期九月二十五日，此有該署刑案
資料查註紀錄表、台灣彰化監獄函、法務部核准撤銷假釋函等相
關資料可稽。而受刑人於九十五年十月七日又犯本件持有第二級
毒品案件，揆諸上揭規定及說明，顯在前案執行完畢前所犯，自
不符合累犯之成立要件，不能論以累犯。詎原審誤認其前案已執
行完畢而論以累犯，並加重其刑，而判處有期徒刑六月，揆諸首
揭法條規定及判例意旨說明，顯有判決適用法則不當之違背法令
。案經確定，且不利於被告，爰依刑事訴訟法第四百四十一條、
第四百四十三條提起非常上訴，以資救濟」等語。
本院按受徒刑之執行完畢，或一部之執行而赦免後，五年以內故
意再犯有期徒刑以上之罪者，為累犯，加重本刑至二分之一，刑
法第四十七條第一項定有明文。而所謂執行完畢，其在監獄執行
期滿者，固不待言。如係經假釋出獄者，須在有期徒刑所餘刑期
內未經撤銷假釋，其未執行之刑，始得以已執行論。經查本件被
告甲○○前因竊盜案件，經台灣彰化地方法院於民國九十一年十
二月二十三日以九十一年度易字第九五九號判決處以有期徒刑一
年二月確定；又因違反毒品危害防制條例案件，經台灣高等法院
台中分院於九十二年四月十日以九十二年度上訴字第一六七號分
別判處有期徒刑一年及八月，並定應執行有期徒刑一年六月確定
，復接續前案執行，甫於九十四年十一月二十五日縮短刑期假釋
出監，假釋期間付保護管束，縮刑期滿日為九十五年九月十九日
，此有被告刑案資料查註紀錄表、矯正簡表附卷可稽。惟被告於
假釋期間，因再涉犯竊盜、毒品案件，違反保安處分執行法相關
規定情節重大，遭撤銷假釋，並經台灣彰化地方法院檢察署檢察
官自九十五年十月七日起，執行上開殘餘刑期九月又二十五日，
此有被告刑案資料查註紀錄表、台灣彰化監獄函、法務部核准撤
銷假釋函等相關資料可按。而被告於九十五年十月七日又犯本件
持有第二級毒品罪，揆諸上揭規定及說明，應不符合累犯之成立
要件，不能論以累犯。原簡易判決遽認被告符合累犯之要件，並
加重其刑，適用毒品危害防制條例第十一條第二項、第十八條第
一項前段，刑法第十一條前段、第四十七條第一項、第四十一條
第一項前段，論處被告持有第二級毒品，累犯罪刑（處有期徒刑
六月），自有判決適用法則不當之違法。案經確定，且於被告不
利，非常上訴意旨執以指摘，洵有理由，應由本院將原判決撤銷
，另行判決如主文第二項所示，以資救濟。
據上論結，應依刑事訴訟法第四百四十七條第一項第一款，毒品
危害防制條例第十一條第二項、第十八條第一項前段，刑法第十
一條前段、第四十一條第一項前段，判決如主文。
中    華    民    國  九十七  年    二    月  二十七  日
                      最高法院刑事第六庭
                          審判長法官  張  淳  淙
                                法官  劉  介  民
                                法官  張  春  福
                                法官  蔡  彩  貞
                                法官  林  俊  益
      本件正本證明與原本無異
                                      書  記  官
中    華    民    國  九十七  年    三    月    四    日
                                                      Ｋ
附錄：本件論罪法條
毒品危害防制條例第十一條第二項
持有第二級毒品者，處二年以下有期徒刑、拘役或新台幣三萬元
以下罰金。


司法院資訊處製作；財團法人民間司法改革基金會備份。
